臺灣臺東地方法院刑事判決
109年度原金訴字第28號
公  訴  人  臺灣臺東地方檢察署檢察官
被      告  陳羽軒




指定辯護人  葉仲原律師
被      告  李威豪


指定辯護人  蔡敬文律師
上列被告因恐嚇案件，經檢察官提起公訴（109年度偵字第207號
、第199號、第301號、109年度少連偵字第4號、109年度少連偵
緝字第5號），被告二人於本院準備程序時就被訴事實為有罪之
陳述，聲請本院改依協商程序而為判決，本院認為適當，同意進
行協商程序，並判決如下：
    主  文
己○○犯恐嚇危害安全罪，處拘役貳拾日，如易科罰金，以新臺幣
壹仟元折算壹日。
甲○○犯恐嚇危害安全罪，處拘役貳拾日，如易科罰金，以新臺幣
壹仟元折算壹日。
    事實及理由
一、本案犯罪事實(即本案起訴書所載犯罪事實欄二㈢部分)除第1
    行「教唆恐嚇危安之犯意」應更正為「教唆恐嚇危害安全之
    犯意」；第4行「共同基於恐嚇危安之犯意聯絡」，應更正
    為「共同基於恐嚇危害安全之犯意聯絡」；第6行至第8行「
    以在上址門口丟灑冥紙之方式，恐嚇乙○○庚○○，使乙○○、庚○○因此心生畏懼，致生生命、身體、財產之危害於安全」，
    應補充更正為「共同在上址門口丟灑冥紙，以此隱含加害生
    命、身體之舉，恫嚇乙○○、庚○○，使乙○○、庚○○心生畏懼，
    致生危害於安全」，餘均引用檢察官起訴書之記載（如附件
    ）。
二、證據名稱： 
  ㈠被告己○○於警詢、偵訊及本院準備程序中之自白。
  ㈡被告甲○○於警詢、偵訊及本院準備程序中之自白。
  ㈢證人即告訴人乙○○於警詢中之證述。
  ㈣證人即告訴人庚○○於警詢及偵查中之證述。
  ㈤證人楊雪紅於警詢中之證述。
  ㈥證人陳嶸君於警詢中之證述。
  ㈦刑案現場測繪圖1份。
  ㈧監視器錄影畫面截圖共12張。
  ㈨本院108年度聲搜字第360號搜索票、臺東縣警察局臺東分局1
    09年1月8日搜索及扣押筆錄、扣押物品目錄表、扣押物品收
    據各1份(被告己○○部分)。
  ㈩本院108年度聲搜字第360號搜索票、臺東縣警察局臺東分局1
    09年1月8日搜索及扣押筆錄、扣押物品目錄表各1份(被告甲○○部分)。
  107年11月10日之借據影本2張。
三、本案被告己○○、甲○○均已認罪，檢察官及被告於審判外達成
    協商合意，合意內容如判決主文所示(本院卷六第387頁、卷
    七第89頁)。上開協商合意並無刑事訴訟法第455條之4第1項
    所列情形之一，檢察官聲請改依協商程序而為判決，本院爰
    不經言詞辯論，於協商合意範圍內為協商判決。
四、附記事項：
  ㈠按恐嚇乃以將加害之事實，通知被害人，使其生畏懼之心為
    已足，凡以加害人之生命、身體、自由、名譽或財產，使人
    心生畏怖之心理者均屬之，而恐嚇之方法，包括使用言語、
    文字、動作、明示或默示等方式，且惡害通知之方式，直接
    或間接、書信或電話通知等均無不可，且不以發生實害為必
    要。是核被告二人所為，均係犯刑法第305條之恐嚇危害安
    全罪。
  ㈡扣案被告己○○所有之IPHONE手機1支、被告甲○○所有之黑色背
    心1件，尚無證據證明係供被告二人為本案犯罪使用之物，
    亦非違禁物，檢察官亦未聲請宣告沒收，爰均不予宣告沒收
    。
五、應適用之法條：依刑事訴訟法第455條之2、第455條之4第2
    項、第455條之8、第454條第2項，判決如主文(依刑事判決
    精簡原則，僅記載程序法條)。
六、協商判決原則上不得上訴。但有刑事訴訟法第455條之4第1
    項第1款「於本訊問程序終結前，被告撤銷協商合意或檢察
    官撤回協商聲請者」；第2款「被告協商之意思非出於自由
    意志者」；第4款「被告所犯之罪非第455條之2第1項所得以
    協商判決者」；第6款「被告有其他較重之裁判上一罪之犯
    罪事實者」；第7款「法院認應諭知免刑或免訴、不受理者
    」等情形之一，或協商判決違反同條第2項「法院應於協商
    合意範圍內為判決；法院為協商判決所科之刑，以宣告緩刑
    或二年以下有期徒刑、拘役或罰金為限」等規定者（以上均
    簡稱但書情形），不在此限。
七、本案如有上述但書情形，且不服本判決時，得自判決送達之
    日起20日內，向本院提出上訴狀（須附繕本），上訴於第二
    審法院。
本案經檢察官林家瑜提起公訴，檢察官丁○○到庭執行職務。
中　　華　　民　　國　　111 　年　　7 　　月　　25　　日
                  刑事第二庭  法  官  李承桓
以上正本係照原本作成。
本判決除有刑事訴訟法第455條之4第1項第1款、第2款、第4款、
第6款、第7款所定情形之一，或違反同條第2項規定外，檢察官
與被告均不得上訴。
如有得上訴之情形，應於收受判決後20日內向本院提出上訴書狀
，並應敘述具體理由；其未敘述上訴理由者，應於上訴期間屆
滿後20日內向本院補提理由書（均須按他造當事人之人數附繕本
）。「切勿逕送上級法院」　　　　　　　　　
                              書記官  許惠棋
中　　華　　民　　國　　111 　年　　7 　　月　　25　　日

附錄本案論罪科刑法條全文：
中華民國刑法第305條
以加害生命、身體、自由、名譽、財產之事恐嚇他人，致生危害
於安全者，處2年以下有期徒刑、拘役或9千元以下罰金。

附件：【同案被告丙○○、辛○○、戊○○均另行審結】
本件起訴書犯罪事實二㈢
丙○○基於教唆恐嚇危安之犯意，於107年12月18日下午某時許，
以電話聯絡辛○○，指使辛○○、戊○○、己○○、甲○○等人前往乙○○居
處討債，辛○○、戊○○、己○○、甲○○乃共同基於恐嚇危安之犯意聯
絡，於107年12月18日16時44分許，前往乙○○位在臺東縣○○市○○
路0段00巷00號居處，以在上址門口丟灑冥紙之方式，恐嚇乙○○
庚○○，使乙○○、庚○○因此心生畏懼，致生生命、身體、財產之危
害於安全。